# Interactividad {.title-top-ice background-image="images/horst_quarto_penguins_reimagine.png" aria-label="Two excited penguins diving off of an iceberg into the ocean. A Quarto logo moon in the sky is reflected in the water that they're diving into."}

## Tablas interactivas con `DT` {.interactive-tables}

Esta es una de mis técnicas preferidas para mostrar Quarto 😍.

Con sólo dos líneas de código adicionales, podés demostrar una tabla interactiva que permite:

- ordenar
- filtrar
- buscar en
- paginación

Esta función es muy útil para mostrar el conjunto de datos de entrada si no es demasiado grande. Ofrece a los lectores la comodidad de acceder a los datos directamente desde el informe.

La magia de esta funcionalidad reside en la biblioteca DT. DT son las siglas de DataTables: la biblioteca JavaScript que hay detrás.

## Tablas interactivas con `DT` {.interactive-tables-2}

```{r}
library(tidyverse)
library(DT)

pinguinos <- datos::pinguinos 

# Lo hago una tabla
DT::datatable(pinguinos %>% select(-largo_aleta_mm, - masa_corporal_g), filter = "top", options = list(pageLength = 10), class = 'dt-small')
```

## Gráficos interactivos {.interactive-graphs}

A esta altura nuestro informe Quarto es un documento HTML, esencialmente un sitio web en miniatura 😳

```{r}
library(tidyverse)
library(gapminder)

p <- gapminder %>%
  filter(year == 1977) %>%
  ggplot(aes(x = gdpPercap, y = lifeExp, size = pop, color = continent)) +
  geom_point() +
  theme_bw() +
  labs(x = "PBI per cápita",
       y = "Expectativa de vida",
       color = "",
       size = "")
  
```

## Gráficos interactivos {.interactive-graphs-2}

Y ahora la parte mágica 🧙

Envuelve tu objeto p en la función `ggplotly()` de plotly, ¡y tu scatterplot será interactivo!

```{r}
#| fig-width: 6
#| fig-height: 6

library(plotly)
ggplotly(p)
```
